Minutes et répertoires du notaire Thomas CARTIER, 18 avril 1613 - décembre 1632 (étude XIII)
Archives nationales
- Minutes de Thomas CARTIER, janvier 1625 - décembre 1632; MC/ET/XIII/1/A - MC/ET/XIII/16
  - Minutes. 1627, juillet - décembre, juillet - décembre 1627; MC/ET/XIII/6
    - Inventaire des biens de Jean Damont, conseiller du roi en ses conseils, secrétaire du cabinet de Sa Majesté et trésorier général en Champagne, demeurant rue Saint-Honoré, paroisse Saint-Germain-l'Auxerrois, à l'occasion de son mariage avec Ambroise Malingre, veuve de Jean Pilleur, contrôleur g
      Documents du Minutier central concernant l'histoire de la musique (1600-1650), par Madeleine Jurgens, tome II [études XI à XX, 1900 actes], Paris, Archives nationales, 1974, p. 895 (instrument de recherche imprimé dématérialisé, certaines notices sont plus détaillées dans la version intégrale accessible en ligne par la rubrique 'Autres instruments de recherche', voir contexte dans le Plan d’orientation général - Notaires de Paris, guides thématiques du Minutier).
      Damont, Jean; Malingre, Ambroise; Pilleur, Jean
    - PEAUX de MOUTONS (Marché de) § Promesse par Jacques BALLET, marchand boucher rue Saint-Martin, à Jean BINET, marchand mégissier au faubourg Saint-Marcel, de toutes les PEAUX de MOUTONS provenant de son abattis de la Saint-Rémy dernière au jour de carême prenant prochain, moyennant 102 livres par cent de marché de PEAUX de MOUTONS, 28 octobre 1627; MC/ET/XIII/6
      Peaux de Moutons, Marché de
    - GUYART (Michel) Maçon demeurant rue Montorgueil, fils de défunt Pierre GUYART, maçon au Grand Couroychambault, paroisse de Maillart. § Vente de droits successifs par. .. à Liénard GUYART, son frère, maçon audit Couroychambault., 28 octobre 1627; MC/ET/XIII/6
      acte de vente; Guyart, Michel
    - PULLEU (Claude) marchand joaillier grossier demeurant rue Saint-Denis § Mise en apprentissage par Claude LELETIER, bourgeois de Paris, pour 4 ans, de son fils François LELETIER, chez. .. à Paris, moyennant 200 livres. ..; Apprentissage de Charles BRALLIÉ, chez .., 9 novembre 1627 - 10 novembre 1627; MC/ET/XIII/6
      contrat d'apprentissage; Pulleu, Claude
    - AUBERT (Thomas) Commis au contrôle général des Bâtiments de France § Mise en apprentissage par Marie COTTIN, femme de. .., demeurant rue Saint-Athanase, auparavant veuve de Jean BRALLIE, marchand bourgeois de Paris, pour 3 ans, de son fils Charles BRALLIE chez Claude PULLEU, marchand joaillier-grossier à Paris moyennant 300 livres., 10 novembre 1627; MC/ET/XIII/6
      contrat d'apprentissage; Aubert, Thomas
    - TAILLANDIER (Me) (Apprentissage) § Mise en apprentissage par Nicolas CHASTEAU, gagne-denier au charbon, demeurant rue de la Coutellerie, pour 5 ans, de Jean DENIZET, natif de Château-Landon chez Christophe POSTEL maître Apprentissage TAILLANDIER à Paris, sans aucun débours., 11 novembre 1627; MC/ET/XIII/6
    - NONGEART (Marie de) fille de Pierre de NONGEART, maître tailleur d'habits rue des Mauvaises Paroles et de défunte Anne HARENG, belle-fille de Marguerite GAZIE, à présent femme dud. P. de NONGEART. § Mariage de Jean PELTIER, maître tailleur d'habits à Paris demeurant rue des Mauvaises-Paroles, fils de Pierre PELTIER, maître d'école à Bulleux en Picardie et de Jeanne DALLERY et de Marie de NONGEART Parmi les témoins pour Marie de NONGEART: Mathurin HARENG, maître imprimeur à Paris, son oncle maternel, Antoine DESGERENNE, maître maçon à Paris, cousin., 12 novembre 1627; MC/ET/XIII/6
      contrat de mariage; Nongeart, Marie de
    - FRIPERIE (rue de la) Maison à l'enseigne de la Coupe d'or § Bail par Jean PARIGOT et Philippe JULLIEN, marchands en friperie, demeurant en la rue de la FRIPERIE, pour 3 ans 3 mois, à François CRONIER, aussi marchand fripier, d'une portion de boutique et garderobe, dépendant de la rue de la FRIPERIE, moyennant neuf vingts livres de loyer annuel., 15 novembre 1627; MC/ET/XIII/6
      bail; Friperie, rue de la
    - COLLÉ (Jean) maître orfèvre demeurant rue des Lavandières et Marie LEBLOND, sa femme § Obligation de. .. envers Marin COLLET, maître orfèvre, bourgeois de Paris, de 150 livres, 18 novembre 1627; MC/ET/XIII/6
      obligation; Collé, Jean
    - VALLÉE de MISÈRE § Procuration de Eutrope POHIER l'un des placiers de la VALLÉE de MISÈRE à Olivier LORGET, aussi placier de la VALLÉE de MISÈRE pour intercéder au Parlement contre le jugement rendu en faveur de Mathurin DUTROU, voiturier par eau, entrepreneur du nettoiement de la VALLÉE de MISÈRE, 18 novembre 1627; MC/ET/XIII/6
    - TAPISSERIE et LINGE (apprentissage en) § Mise en apprentissage par Catherine DOUILLET, demeurant rue Ste Croix, de sa soeur, Marie DOUILLET, chez Catherine LE BY, femme de Noël HOVANIER, maître tailleur d'habits rue des Lavandières, pour lui enseigner la. .. pendant 2 ans 1/2, sans aucun débours., 19 novembre 1627; MC/ET/XIII/6
    - GIBON (Denis) compagnon menuisier rue de Bretagne § Quittance de Laurent COUZART, compagnon maçon demeurant au Marais du Temple rue de Bretagne, à. .., à cause de défunte Louise MEUSNIER, femme de..., 19 novembre 1627; MC/ET/XIII/6
      quittance; Gibon, Denis
    - MERCIER privilégié suivant la Cour DEMONCUICT (Nicolas) rue Saint-Martin § Obligation de Charles GUERARD, voiturier par eau à Rouen et de Nicolas DE MONCUICT; Obligation envers Nicolas DEMONCUICT, 20 novembre 1627 - 2 décembre 1627; MC/ET/XIII/6
      obligation; Demoncuict, Nicolas
    - BERTIN (Louis) maître orfèvre à Paris demeurant rue de la Savonnerie § Inventaire à la requête de. .. agissant comme tuteur de Charlotte MAUPILLE, fille de défunts Antoine MAUPILLE, orfèvre à Paris et de Philippe FLEURY., 23 novembre 1627; MC/ET/XIII/6
      inventaire; Bertin, Louis
    - AUTEUIL § Constitution par Guillaume ROZY, carrier demeurant à Passy, paroisse d'Auteuil, à Jacques PREVOST, prêtre, curé de ladite paroisse d'AUTEUIL (A la suite: 1628, 29 juin, quittance de rachat par les héritiers dudit défunt J. PREVOST), 25 novembre 1627; MC/ET/XIII/6
    - PICQ (Guillaume) Jardinier du duc de CHEVREUSE, demeurant au faubourg Saint-Honoré § Marché de charmilles par Guillaume PICQ et Georges de LAFOREST, François BELYE, jardinier et vigneron à Maisons-sur-Seine, à Henry MARTIN, marchand à Fontenay-sous-Bagneux., 28 novembre 1627; MC/ET/XIII/6
      marché; Picq, Guillaume
    - BELLYARD (Jean) maître orfèvre demeurant rue des Fossés Saint-Germain-l'Auxerrois. § Accord entre. .. et Jean LE MERCIER, aussi maître orfèvre à Paris, au sujet d'ouvrages d'orfèvrerie que ce dernier à faits pour. .., 29 novembre 1627; MC/ET/XIII/6
      accord; Bellyard, Jean
    - DEGA (Michel) Serrurier à Melo, à présent à Paris § Mise en apprentissage par. .. à présent à Paris, pour 8 ans, de Pierre DEGA son fils âgé de 12 ans, chez Claude LE ROUX, maître brodeur-chasublier à Paris demeurant rue de la Tabletterie sans aucun débours., 29 novembre 1627; MC/ET/XIII/6
      contrat d'apprentissage; Dega, Michel
    - MERCIER privilégié suivant la Cour DEMONCUICT (Nicolas) rue Saint-Martin § Vente par René POICTIER, marchand mercier à Paris et Marie PETIT, sa femme, à Nicolas DEMONCUICT, de 31 £. 5 s. de rente en règlement de marchandises de mercerie; Obligation de René POICTIER envers Nicolas DEMONCUICT, marchand mercier privilégié suivant la Cour de 200 livres pour marchandises de mercerie; Autre. 2, 14 et 30 décembre 1627., 2 décembre 1627 - 30 décembre 1627; MC/ET/XIII/6
      acte de vente; obligation; Demoncuict, Nicolas
    - CRAMOISY (François de) Secrétaire de la chambre du Roi, demeurant rue d'Arras. § Compte entre Catherine COTTART, femme et procuratrice de Claude MESSANT, écuyer, et François de CRAMOISY, 4 décembre 1627; MC/ET/XIII/6
      compte; Cramoisy, François de
    - HEBERT (Nicolas) marchand boucher à Paris et messager juré en l'Université de Paris, demeurant Place aux Veaux. § Donation de droits successifs par Nicolas HEBERT à Jean CUSSON, écolier juré étudiant en l'Université de Paris., 13 décembre 1627; MC/ET/XIII/6
      donation; Hebert, Nicolas
    - NOURY (Thomas) maître orfèvre rue de la Tannerie, enseigne de la Madeleine § Accord entre. .. et Pierre NOURY, aussi maître orfèvre à Paris rue Saint-Jacques-de-la-Boucherie, au sujet de leurs droits sur la maison des Singes, au bout du Pont-au-Change, dont jouit à présent Marie DUPONT, veuve de Jean NOURY, leur mère., 14 décembre 1627; MC/ET/XIII/6
      accord; Noury, Thomas
    - BLÉ (Marché de) § Promesse par Pierre DEVAUX, marchand à Noyon, de présent à Paris, à Adrien GAUGIBUS, marchand à Rouen, agissant pour Jean COULDRAY, marchand à Poissy, de lui fournir 30 muids de blé froment drû de Noyon, moyennant six vingts livres par muid. (A la suite: 1627, 20 décembre, ratification dudit COULDRAY ;1629, 28 novembre, quittance réciproque.), 19 décembre 1627; MC/ET/XIII/6
      promesse; ratification
    - BATEAU à LAVER LESSIVE (Maître) § Inventaire des biens de défunts Jean HUTTIN, maître BATEAU à LAVER LESSIVE et de Catherine LALLEMANT, sa femme, à la requête de Jean HUTTIN aussi maître BATEAU à LAVER LESSIVE avec prisée des ustensiles du métier., 20 décembre 1627; MC/ET/XIII/6
      inventaire après décès
    - DOREUR sur FER, FONTE, CUIVRE et LAITON (Me) PETIT (Michel) rue d'Avignon § Inventaire à la requête de. .., 20 décembre 1627; MC/ET/XIII/6
      inventaire; Petit, Michel
    - ORFÈVRE maître à Saint-Germain-des-Prés, LA CHESNAYE Jacques, de rue des Quatre-Vents § Inventaire en présence de. .., 22 décembre 1627; MC/ET/XIII/6
      inventaire; La Chesnaye, Jacques de
    - PIQUENOT (Jacques) maître menuisier à Rouen, à présent à Paris, loge rue des Quatre-vents chez Jacques de LA CHESNAYE, maître orfèvre. § Inventaire de défunte Marguerite SEBILLE, femme de Gilles FOUCAULT, maître vinaigrier à Paris vinaigrier demeurant rue des Lavandières, en présence de .. à cause de Barbe SEBILLE, sa femme., 22 décembre 1627; MC/ET/XIII/6
      inventaire; Piquenot, Jacques
    - BOISSELIERS (Communauté des maîtres jurés) à Paris § Accord entre la Communauté des maîtres jurés BOISSELIERS et les maîtres jurés vanniers quincaillers à Paris., 30 décembre 1627; MC/ET/XIII/6
    - NICOLLAS (Robert) Aiguillier de la Reine et Marie BRIZART, sa femme, rue Saint-Denis § Obligation de Robert NICOLLAS et de Jacques TRIBOULT, maître coffretier-malletier rue de Seine, envers Nicolas DEMONCUICT, mercier privilégié suivant la Cour, de 100 livres en prêt, 30 décembre 1627; MC/ET/XIII/6
      obligation; Nicollas, Robert
    - LE VASSEUR (Pierre) Grand bedeau de France en l'Université de Paris. § Obligation de Pierre TESTU et Jean LE FRANCOIS, raccoustreurs de bas d'étame à Paris envers Pierre LE VASSEUR, de 24 livres en prêt., 31 décembre 1627; MC/ET/XIII/6
      obligation; Le Vasseur, Pierre
  - Minutes. 1628, janvier - mai, janvier - mai 1628; MC/ET/XIII/7
    - RABUTIN (Léonor de) chevalier, comte de BUSSY et Baron d'ESPERY, demeurant audit Bussy, à présent logé à Paris, Ile du Palais. § Vente par Esme de ROCHEFORT, marquis de LA BOULLAYE, lieutenant général pour le Roi au gouvernement de Nivernais, à Léonor de RABUTIN, de 27 livres 10 sols de rente, pour demeurer quitte de 450 £., 16 avril 1627; MC/ET/XIII/7
      acte de vente; Rabutin, Léonor de
    - PETIT (Pierre) marchand bourgeois de Paris demeurant rue Galande § Mise en apprentissage par Pierre PETIT, de son fils, Claude PETIT, chez Germain GUICHART, maître orfèvre à Paris., 2 août 1627; MC/ET/XIII/7
      contrat d'apprentissage; Petit, Pierre
    - MENUISIER (Me) MOREAU François rue Saint-Germain-de- l'Auxerrois § Obligation de. .., 2 janvier 1628; MC/ET/XIII/7
      obligation; Moreau, François
    - CHARDIN (François) maître gantier-parfumer demeurant rue Vallée de Misère. § Mariage de François CHARDIN et d'Henriette DAUBERIVE, veuve de Polibre CROMINET, maître ouvrier en draps d'or et de soie à Paris, en présence d'Antoine FOUGERON, et Jean QUENOT, cordonniers privilégiés suivant la Cour., 5 janvier 1628; MC/ET/XIII/7
      contrat de mariage; Chardin, François
    - AFFINEUR et DEPARTEUR d'OR et d'ARGENT (Me) à Paris; LISLE (Louis de) § Obligation envers. .., 7 janvier 1628; MC/ET/XIII/7
      obligation; Lisle, Louis de
    - DELARCHE (Germain) Charpentier de bateaux rue Saint-Germain-de-l'Auxerrois. § Accord entre Clément MOULUTZ, compagnon poissonnier et. .., se faisant fort de Marguerite MORAS, sa femme., 8 janvier 1628; MC/ET/XIII/7
      accord; Delarche, Germain
    - PETIT (Jean) maître juré parcheminier à Paris, demeurant rue du Mûrier, et Marie BIGNON, sa femme. § Titre nouvel par Jean PETIT à Nicolas DEMONCUICT marchand mercier privilégié suivant la Cour., 11 janvier 1628; MC/ET/XIII/7
      titre nouvel; Petit, Jean
    - BOIS de chêne § Obligation de François MOREAU, maître menuisier à Paris, envers Antoine POGNANT, marchand de bois à Paris, de 27 livres 13 sols pour vente de BOIS de chêne servant au métier de menuisier., 12 janvier 1628; MC/ET/XIII/7
    - DEBUQUEGNY (David) Compagnon orfèvre demeurant rue Vallée de Misère § Obligation de. .. envers Louis de LISLE, maître affineur et départeur d'or et d'argent à Paris de 19 livres 10 sols en prêt., 17 janvier 1628; MC/ET/XIII/7
      obligation; Debuquegny, David
    - FERRÉ (Isaac) maître tapissier à Paris § Bail par Marie DUPUIS, veuve d'..., pour 4 ans, à Nicolas AUBRY, marchand teinturier à Paris, de 3 quartiers d'oseraies et sausaies, sis au terroir SAINT-MARCEL lieu dit le Chemin du meunier; Compromis entre Jacques MARETTE, juré mesureur de sel et lad. Marie DUPUIS, demeurant rue des Ecrivains, au sujet de l'office de juré mesureur de sel résigné au profit de Jean RICHANDEAU, maître tapissier à Paris, fils de lad. DUPUIS., 18 janvier 1628 - 1er mars 1628; MC/ET/XIII/7
      bail; Ferré, Isaac
    - PULLEU (Claude) marchand bourgeois de Paris, demeurant rue Saint-Denis § Marché de sable par Urbain MILLARD, laboureur à la Villette Saint-Lazare et Pierre FRELICOT, laboureur à La Chapelle, à Claude PULLEU pour son jardin de la Villette Saint-Denis, moyennant 75 livres; Inventaire à la requête de Claude PULLEU après décès de Catherine LEDRU, sa femme. (Tapisseries, cuirs, bibliothèque)., 18 janvier 1628 - 31 janvier 1628; MC/ET/XIII/7
      inventaire; marché; Pulleu, Claude
    - MESNYER (Pierre) maître orfèvre à Paris et Jacqueline HUBERT, sa femme, demeurant rue de la Savonnerie. § Vente par. .. et Pierre MESNYER, leur fils, aussi maître orfèvre demeurant rue de la Savonnerie, à Jean SIMON, aussi maître orfèvre, demeurant rue des Arcis, de 16 livres de rente, moyennant 192 livres au moyen du transport qui a été fait par Eustache MESNYER, maître chapelier à Paris., 19 janvier 1628; MC/ET/XIII/7
      acte de vente; Mesnyer, Pierre
    - SAINT-GERMAIN-de-l'AUXERROIS (rue) Maison à l'enseigne de la Truite § Transport par Jean BOUTRY, marchand de vins à Paris, à René MARY, aussi marchand de vins à Paris, de son droit au bail sur la rue SAINT-GERMAIN-de-l'AUXERROIS, moyennant 500 livres de loyer annuel., 20 janvier 1628; MC/ET/XIII/7
      bail; transport de droits; Saint-Germain-de-l'Auxerrois, rue
    - ARBALÈTE (rue de l') § Bail par Claude MESNARD, veuve en Ières noces de Laurent MOREAU, contrôleur pour le Roi du gros et 8e de Paris et François MESNARD marchand boucher à Paris, pour 4 ans, à Jean MARIETTE, maître serrurier et Françoise LEFEBURE, sa femme, demeurant au faubourg Saint-Marcel, rue de l'Arbalète, de la maison où ils demeurant, sise rue de l'ARBALÈTE, moyennant six vingts livres de loyer annuel., 23 janvier 1628; MC/ET/XIII/7
      bail; Arbalète (rue de l'); boucher; serrurier; contrôleur (Ancien Régime)
    - SAINT-GERMAIN-de-l'AUXERROIS (rue) Maison tenant au jeu de paume § Transport par Nicolas BOISTAR, maître sellier-lormier, à Antoine LEBLOND, maître orfèvre, de son droit à une boutique dépendant d'une rue SAINT-GERMAIN-de-l'AUXERROIS, moyennant 67 livres dix sols pour 6 mois., 25 janvier 1628; MC/ET/XIII/7
      transport de droits; Saint-Germain-de-l'Auxerrois, rue
    - BIETRY (Louis) maître orfèvre à Paris § Quittance de jean GAUDRON, maître oiselier à Paris, rue de Versailles paroisse Saint-Etienne-du-Mont, à. .. agissant comme tuteur de Charlotte MAUPILIE., 27 janvier 1628; MC/ET/XIII/7
      quittance; Bietry, Louis
    - Quittance de Madeleine de Joigne, fille de défunts Antoine de Joigne, notaire au Châtelet, et Jeanne Hattier, sa première femme, demeurant rue de la Verrerie, à Gilles Marion, aussi notaire au Châtelet qui a eu l'office dudit défunt Antoine de Joigne., 27 janvier 1628; MC/ET/XIII/7
      quittance; Verrerie (rue de la); Hattier, Jeanne; Joigne, Antoine de; Joigne, Madeleine de; Marion, Gilles; notaire
    - Inventaire des biens de Claude PULLEU, marchand bourgeois de Paris, rue Saint-Denis, après décès de Catherine Ledru ou Le Dru, sa femme., 31 janvier 1628; MC/ET/XIII/7
      inventaire; Pulleu, Claude; Ledru, Catherine
    - BOUVREAU (Germain) Ferronnier demeurant rue des Deux Portes § Obligation de. .. envers Claude LE VACHER, marchand bourgeois de Paris, de 100 sols en prêt., 1er février 1628; MC/ET/XIII/7
      obligation; Bouvreau, Germain
    - LE VOYER (Jean) maître orfèvre à Paris § Quittance de rachat par Pierre HARLET, maître teinturier, à Jeanne BESCHEPOIX, veuve de .., tutrice des enfants de défunts Guillaume LUCAS et Jeanne LE VOYER., 5 février 1628; MC/ET/XIII/7
      quittance; Le Voyer, Jean
    - MAREIL-sur-MAULDRE § Vente par Nicolas DORE, laboureur à MAREIL-sur-MAULDRE à Philippe MARIGNY, maître affineur, départeur d'or et d'argent à Paris, demeurant rue de la Vieille-Monnaie, de prés plantés en sausaies et arbres fruitiers, sis au terroir de MAREIL-sur-MAULDRE, lieu dit le moulin à foulon, moyennant 60 livres; (A la suite: même date) Bail par .. aud. DORE, de 5 arpents de terres aud. Terroir, 7 février 1628; MC/ET/XIII/7
    - BARBIER-CHIRURGIEN (Maître) (Apprentissage) § Mise en apprentissage par Jean CERCEAU, maréchal des logis du Prince de CONDE, demeurant rue Saint-Thomas-du-Louvre, pour 2 ans, de son beau-frère, Philippe TIRLET, chez Michel PARDESSUS, chirurgien du commun de la maison du Roi et maître BARBIER-CHIRURGIEN à Paris, demeurant rue de la Vieille-Monnaie, moyennant 200 l. (En marge: 1629, 15 mai, quittance); Mariage de François MENOIL, chirurgien et de Louise THIRLET, en présence de Michel PARDESSUS, de Jean CERCEAU, 10 février 1628; MC/ET/XIII/7
      contrat d'apprentissage; quittance
    - BEZU-les-FÈVES § Vente par Adrien MOREAU, maître tailleur d'habits à Château-Thierry, à présent à Paris, se portant fort d'Antoinette MONDONET, sa femme, à Nicole NYOT, demeurant à Paris, de terres et prés sis à BEZU-les-FÈVES; Obligation de Charles LETOFFE, vigneron à BEZU-les-FÈVES, 11 février 1628 - 14 février 1628; MC/ET/XIII/7
    - BRAUX (Thomas de) Abbé commandataire de l'abbaye de Moiremont, seigneur de Floran, Maisons et autres lieux, demeurant ordinairement à Châlons, à présent logé sur le Quai de la Tournelle, à l'Image saint-Nicolas. § Consentement par Thomas de BRAUX à Maurice DURY, conseiller du Roi, receveur et payeur des rentes en la généralité d'Auvergne., 12 février 1628; MC/ET/XIII/7
      Braux, Thomas de
    - PRUD'HOMME (Claude) maître de bains et étuves de Paris, demeurant rue d'Orléans et Madeleine LUCAS, sa femme, rue d'Orléans, paroisse Saint-Eustache § Indemnité de Claude PRUD'HOMME à Jean MONHAY, avocat en Parlement., 12 février 1628; MC/ET/XIII/7
      Prud'Homme, Claude
    - ANDILLY § Vente par Pierre BRICON, marchand à ANDILLY, se faisant fort de Françoise COLLET, sa femme, à Catherine BRUSSIN, veuve de Noël LANDRIN, manoeuvrier à ANDILLY, de 5 perches de jardin avec arbres fruitiers, sis à ANDILLY moyennant 40 livres, 12 février 1628; MC/ET/XIII/7
    - CARRIÈRE sise hors le faubourg Saint-Jacques, près du terroir Saint-Jean de Latran et le grand chemin d'Orléans. § Consentement par Claude LE VACHER, marchand de vins bourgeois de Paris, à ce que Louis et Jean LE GENDRE, père et fils, carriers au faubourg Saint-Jacques, fouillent la. .. pendant un an., 14 février 1628; MC/ET/XIII/7
      Le Vacher, Claude
    - BOUCHERIE de la Porte de Paris (Grande) (Boutique appliquée sous la) § Bail par Jean RUELLE, prêtre chanoine de l'église du Saint-Sépulcre et chapelain de la chapelle Sainte Marguerite en l'église Saint-Jean-en-Grève, pour 6 ans, à André DU BELLAY, maître layetier-écrinier à Paris, d'une Grande BOUCHERIE de la Porte de Paris, dépendant de ladite chapelle Sainte-Marguerite, moyennant 80 livres de loyer annuel., 14 février 1628; MC/ET/XIII/7
    - PONT de BOIS (Place à vendre marchandises au milieu du) § Consentement par François JOUAN et Nicolas de LA GRANGE, marchands merciers à Paris, à ce que Claude PION, aussi marchand mercier à Paris, occupe la Place à vendre marchandises au milieu du PONT de BOIS, moyennant 100 sols., 15 février 1628; MC/ET/XIII/7
      Pont de Bois, Place à vendre marchandises au milieu du
    - MAREIL-sur-MAULDRE § Vente par François MONDION, laboureur à MAREIL-sur-MAULDRE, à Philippe MARIGNY, maître affineur et départeur d'or et d'argent à Paris demeurant rue de la Vieille-Monnaie, d'un demi quartier de terre au terroir de MAREIL-sur-MAULDRE, lieu dit Chenoye, moyennant 10 livres., 16 février 1628; MC/ET/XIII/7
    - FAIT-DIVERS § Obligation d'Anne DEVILLER, assistée de Jeanne DUMENIL, sa mère, envers Pierre DUJARDIN, écuyer, pour tous les frais qu'il fera pour elle en son instance contre François MOREL, bourgeois de Paris qui lui avait fait promesse de mariage; au cas où le mariage se fera led. DUJARDIN touchera 1500 livres plus les frais, et au cas où il ne se fera pas, il touchera la moitié seulement et ses frais. (A la suite: 1628, 28 mars, désistement de ce contrat)., 22 février 1628; MC/ET/XIII/7
      contrat de mariage; obligation
    - FORGES de la Neuville-aux-Joûtes § Mise en apprentissage par Gabriel HERONNEAU, marchand quincailler à Paris, demeurant rue de la Barillerie, de François LALOUETTE, fils de Jean LALOUETTE, maître martelleur en grosses FORGES de la Neuville-aux-Joûtes, pour 6 ans, chez François DU MANJOT, maître taillandier en fer blanc, demeurant rue de la Ferronnerie, sans aucun débours., 22 février 1628; MC/ET/XIII/7
    - PERDREAU (Claude) demeurant rue de la Savonnerie, fille de défunt Jean PERDREAU, tailleur d'habits à Reims et de Geneviève PINESQUE. § Mariage de Michel ROUBALLE, cocher demeurant rue Saint-Jacques-de-la-Boucherie, cocher à Paris, et de Claude PERDREAU. Parmi les témoins pour Claude PERDREAU: François GESTE, menuisier à Paris, ami., 24 février 1628; MC/ET/XIII/7
      contrat de mariage; Perdreau, Claude
    - JACOB (Catherine) au service de Claude MENAULT, charcutier rue Saint-Germain-de-l'Auxerrois, fille de défunts Jean JACOB et Jeanne LHOMMEDIEU, demeurant à Stenay, frontière de Lorraine. § Mariage de Quentin ALLEZON, maître savetier à Paris, et de Catherine JACOB, 27 février 1628; MC/ET/XIII/7
      contrat de mariage; Jacob, Catherine
    - PLANCHE-MIBRAY (rue) § Transport par Jean SCACHE, marchand mercier à Paris, à Claude BLANCHARD, maître plumassier à Paris, du bail à lui fait sur une boutique sise rue PLANCHE-MIBRAY, dépendant de la maison appartenant aux frères PESCHEU (devant Anceaume, notaire, le 21 juillet 1627)., 28 février 1628; MC/ET/XIII/7
      bail; Planche-Mibray, rue
    - BLANCHARD (Claude) marchand plumassier demeurant rue Saint-Denis; § Obligation de Claude BLANCHARD envers Jean SCACHE, marchand mercier, de 100 livres pour le pot de vin du transport de bail d'une boutique rue Planche-Mibray; transport de bail entre les mêmes., 29 février 1628; MC/ET/XIII/7
      obligation; cession; Blanchard, Claude